臺灣高等法院交通事件裁定　　　　　　 96年度交抗字第490號
抗　告　人
即受處分人　甲○○
上列抗告人因違反道路交通管理處罰條例案件，不服臺灣基隆地
方法院，中華民國96年5 月18日所為裁定（96年度交聲字第95號
），提起抗告，本院裁定如下：
    主  文
抗告駁回。
    理  由
一、按汽車駕駛人行經有燈光號誌之交岔路口闖紅燈者，處1800
    元以上5400元以下罰鍰，並記違規點數3 點，道路交通管理
    處罰條例第53條第1項、第63條第1項第3款分別定有明文。
二、原處分意旨略以：抗告人即受處分人甲○○於民國96年1 月
    17日晚間8時22分許，駕駛車號為DM-6312號自小客車，在基
    隆市○○路與樂利二街口闖紅燈，經警逕行舉發，裁處罰鍰
    新台幣（下同）2700元，並記違規點數3點等情。
三、異議意旨及抗告意旨略以：抗告人行經麥金路樂利二街口為
    一彎道，停止線右有二輛靜止車，而非等紅燈車，故無原裁
    定所指已有等紅燈之車，我應知情之狀況。當時又值晚上，
    因前有行進車輛，前車突然煞車，抗告人本能將車往內側車
    道左閃後，怕後方有車直行，故無馬上踩剎車，又往前順行
    幾公尺，已超越停車線，惟此係遭遇前方突發狀況所尋求最
    安全之行車方式，並非刻意超越停止線，此時紅燈在其右後
    方，其無法看到，但前方不遠處有一排車在等紅燈，為避免
    使其駕駛之車輛卡在路中，且左右又無來車，即往右前方等
    候綠燈之車輛靠近，此為權宜與最安全之方法，因前方停滿
    等候之車輛，其不可能穿越，絕無闖紅燈之意圖。至於燈號
    何時亮，因該路段係轉彎又遇前車緊急剎車，正值晚上，一
    般人不見得有此本領，更何況抗告人很少走此路段。抗告人
    事後二度回到該路段檢查路況與燈號，發現其他車也遇有相
    同問題，該路段之道路設計顯有問題。請明察。
四、經查：
（一）抗告人確於96年1月17日晚間8時22分許，在基隆市○○路
      、樂利二街口之交通號誌已轉換為紅燈時，駕駛上開車輛
      行經該路口等情，未據抗告人爭執，復有舉發照片在卷可
      稽（見原審卷第6頁），應堪認定。
（二）又抗告人係於該路口之紅燈亮起20.8秒時，駕車通過該路
      口，因斯時該路口之交通號誌非甫轉換為紅燈，且同向車
      道尚有其他車輛停等紅燈，此有舉發照片供參，衡情，抗
      告人當無誤認交通號誌為綠燈而駕車通過之理，堪認抗告
      人確有闖紅燈之情事無疑。是抗告人稱當時停止線右有二
      輛靜止車，並非停等紅燈云云，與舉發照片所示之車行狀
      況不同，自不足採。
（三）抗告人雖辯稱當時前方因有車輛，係為閃避前方突然煞車
      之車輛，始向左前方行駛，致車身超越停止線等情，因抗
      告人行駛車道之內側車道最前方之車輛，係在未達該路口
      停止線之機車停等格後方停等紅燈，此有舉發照片可參，
      果若抗告人當時原係跟隨在該車之後方行駛，因該車突然
      煞車，為避免撞及該車，始向左方車道行駛等情屬實，因
      抗告人駕駛之車輛原係行駛於前開車輛之後方，則當抗告
      人向左側車道行駛時，既已無撞及前方車輛之危險，抗告
      人應即停車，且至少可如同上開車輛在機車停等格後方停
      等紅燈，而無繼續駕車超越機車停等格，甚且超越前方停
      止線之必要，然抗告人竟仍於紅燈亮起20.8秒時，駕車超
      越停止線，足見抗告人前開所辯不足採信。
（四）至於抗告人辯稱無闖紅燈之意圖云云，經查，抗告人駕車
      通過停止線時，紅燈已亮起20.8秒，且當時尚有其他車輛
      在該路口停等紅燈，是抗告人當無不知該交通號誌已轉變
      為紅燈之理，已如前述，然抗告人竟仍駕車通過停止線，
      則其對於其所為上揭違規闖越紅燈之行為一節，即難認未
      無認識，又抗告人駕車超越停止線後並未停車，竟仍駕車
      繼續前進，於紅燈亮起22.3秒時，行駛至該路口範圍，此
      有舉發照片可稽。又若如抗告人所辯，該路段設計有問題
      ，且正值晚上，致其無法辨別燈號云云，然為何其他車輛
      可依燈號指示在路口停等紅燈，唯獨抗告人不能？亦徵抗
      告人以「其欠缺闖紅燈之意圖、甫轉彎又遇前車緊急剎車
      ，正值晚上，無法得知燈號狀況，該道路設計有問題」等
      詞置辯，顯無可取。
五、綜上，抗告人於上開時、地，駕車闖越紅燈之行為，已違反
    前揭道路交通管理處罰條例第53條第1 項之規定。從而，原
    處分機關依道路交通管理處罰條例第53條第1 項規定裁處罰
    鍰2700元，並依同條例第63條第1項第3款規定計違規點數 3
    點，核無違誤，原審據以駁回抗告人之異議，自無不合。抗
    告人仍執前詞提起抗告，為無理由，應予駁回。
據上論斷，應依道路交通案件處理辦法第26條，刑事訴訟法第41
2條，裁定如主文。
中　　華　　民　　國　　96　　年　　7 　　月　　12　　日
                  刑事第十二庭  審判長法　官  蔡永昌
　　　　　　　　　　　　　　　　      法  官  陳榮和
　　　　　　　　　　　　　　　　      法  官  王梅英
以上正本證明與原本無異。
不得再抗告。
                                      書記官  顧哲瑜
中　　華　　民　　國　　96　　年　　7 　　月　　13　　日
